臺灣臺北地方法院民事裁定  
111年度抗字第348號
抗  告  人  劉正英  


代  理  人  劉純繕  
相  對  人  裕富數位資融股份有限公司

法定代理人  許國興  
上列當事人間聲請本票裁定事件，抗告人對於民國111年6月7日
本院111年度司票字第7926號民事裁定提起抗告，本院裁定如下
：
    主  文
抗告駁回。
抗告程序費用新臺幣壹仟元由抗告人負擔。
    理  由
一、按執票人依票據法第123 條規定，聲請法院裁定許可對發票
    人強制執行，係屬非訟事件，此項聲請之裁定，及抗告法院
    之裁定，僅依非訟事件程序，就本票形式上之要件是否具備
    予以審查為已足，並無確定實體上法律關係存否之效力，如
    發票人就票據債務之存否有爭執時，應由發票人提起確認之
    訴，以資解決（最高法院57年台抗字第76號、56年台抗字第
    714 號裁判意旨參照）。又法院於非訟事件不得為實體上之
    審查，故發票人縱有實體上之爭執，法院仍應為准許本票強
    制執行之裁定（臺灣高等法院暨所屬法院83年度法律座談會
    民事類第48號研討結果參照）。
二、相對人聲請意旨略以：相對人執有抗告人於民國111年3月8
    日簽發之本票1紙，內載金額為新臺幣（下同）203,760元，
    免除作成拒絕證書，付款地在臺北市，到期日為111年5月8
    日（下稱系爭本票），詎相對人屆期提示未獲付款，為此提
    出系爭本票，聲請裁定就上開金額及依約定年利率16％計算
    之利息准許強制執行等語。
三、抗告意旨略以：其向相對人貸款15萬元，惟借款契約書並未
    明確記載年利率，其事後始查知本件借貸之年利率高達15.9
    ％，縱抗告人欲提前清償全部借款，加計違約金後亦僅須支
    付約16萬5,000元，然相對人仍要求其按上開利率一次給付
    所餘本息，顯不合理，是抗告人就系爭本票聲請本票裁定強
    制執行，實無理由，爰依法提起抗告等語。
四、經查，相對人主張之上開事實，業據其提出與所述相符之系
    爭本票為據，而原裁定就系爭本票為形式上之審查，認其已
    具備本票各項應記載事項，合於票據法第120 條規定，屬有
    效之本票，乃依同法第123 條規定准許為強制執行，核無不
    合。抗告人雖辯稱本件借貸利率過高，相對人不得逕持系爭
    本票向其請求清償云云，惟此均屬實體上爭執，尚非本件非
    訟事件程序所得審究，依前揭說明，自應由抗告人另行提起
    訴訟以資解決。因此，原裁定於法並無違誤，抗告意旨執前
    詞指摘原裁定不當，求予廢棄，為無理由，應予駁回。
五、據上論結，本件抗告為無理由。依非訟事件法第21條第2 項
    、第24條第1 項、第46條，民事訴訟法第495 條之1 第1 項
    、第449 條第1 項、第95條、第78條，裁定如主文。
中　　華　　民　　國　　111 　年　　7 　　月　　22　　日
                  民事第五庭  審判長法  官  匡偉
　　　　　　　　　　　　　　　　　　法  官  陳乃翊
　　　　　　　　　　　　　　　　　　法  官  劉娟呈
以上正本係照原本作成。
本裁定不得抗告。　　　　　　　　　　　　　　　　　　
中　　華　　民　　國　　111 　年　　7 　　月　　22　　日
                                    書記官  廖健宏